臺灣高等法院高雄分院刑事裁定
110年度抗字第424號
抗  告  人  
即 受刑 人  鄭觀生



上列受刑人聲明異議案件，不服臺灣高雄地方法院中華民國110 
年11月15日裁定（110年度聲更一字第7號），提起抗告，本院裁
定如下：
    主  文
抗告駁回。
    理  由
一、原裁定意旨及抗告意旨各如附件裁定書、抗告狀。
二、按受刑人以檢察官執行之指揮為不當者，得向諭知該裁判之
    法院聲明異議；又法院應就疑義或異議之聲明裁定之，刑事
    訴訟法第484條、第486條分別定有明文。當事人對於法院之
    裁定有不服者，除有特別規定外，得抗告於直接上級法院。
    抗告法院認為抗告無理由者，應以裁定駁回之。刑事訴訟法
    第403條第1項、第412條亦定有明文。
三、經查：
  ㈠抗告人即受刑人甲○○（下稱受刑人）前因違反兒童及少年性
    交易防制條例等案件，經法院定應執行刑有期徒刑11年2 月
    ，罰金部分則定應執行新臺幣(下同)50萬元，有期徒刑刑期
    起算日期103年1月2日，折抵羈押日數58日，執行期滿日期1
    14年1月2日。嗣受刑人經核定假釋，原應於109年4月30日假
    釋出監，惟因自109年4月30日起改執行罰金易服勞役，依其
    罰金金額50萬元折算易服勞役日數365日，起算日期109年4
    月30日而繼續在監執行（不影響受刑人假釋期間）。惟受刑
    人於109年5月13日向檢察官聲請羈押日數折抵罰金易服勞役
    刑，經檢察官於109年6月22日以雄檢榮岷109執聲他984字第
    1090040196號函否准其聲請。受刑人對上開檢察官之處分聲
    明異議，經原審法院於109年8月29日以109年度聲字第1755
    號駁回受刑人之異議；經受刑人提起抗告，本院於109年9月
    24日以109年度抗字第318號裁定撤銷原審裁定，發回原審法
    院；原審法院再於109年12月22日以109年度聲更一字第8 號
    裁定撤銷檢察官之處分；又經檢察官提起抗告，本院於110
    年1月22日駁回檢察官之抗告。嗣檢察官對本院裁定提起再
    抗告，於110年2月20日繫屬最高法院期間，受刑人之母親劉
    雪珠主動於110年3月2日前往臺灣高雄地方檢察署代受刑人
    辦理繳納剩餘罰金7萬9,452元(如易服勞役為58日)後，受刑
    人於當日釋放出監等事實，業經本院調閱上開卷證核閱無訛
    ，並有執行筆錄（劉雪珠）、劉雪珠身分證、臺灣高雄地方
    檢察署繳納罰金通知單、自行收納款項統一收據、臺灣高雄
    地方檢察署110年3月4日雄檢榮峭104執更2182號函法務部矯
    正署台東監獄武陵分監（先於110年3月2日釋放後再發文）
    等可參（見本院發回更審前案卷第49頁至第59頁），此部分
    事實，堪可認定。
  ㈡按罰金為主刑之一種，罰金如易服勞役，則係受刑人於不能
    繳納罰金時之替代刑罰。故受刑人於執行罰金易服勞役期間
    ，隨時可繳納易服勞役所餘刑期。本件受刑人於109年4 月3
    0日假釋出監時，因無力繳納50萬元之罰金刑而改服易服勞
    役，嗣其在執行易服勞役期間，雖因向檢察官聲請以羈押日
    數折抵易服勞役日數而進入聲明異議之程序。惟在其聲明異
    議程序進行期間之110年3月2日，又變更其以羈押日數折抵
    易服勞役之意思表示，改向檢察官聲請按本刑執行即繳納罰
    金，檢察官依法並無否准之審酌空間，又選擇繳納罰金提早
    出監既為受刑人本於自主意思下所為之意思表示，其經諭知
    罰金之刑並已經完納罰金而執行完畢，則原聲請以羈押日數
    折抵易服勞役之意思表示亦已因執行之目的完成致其主張折
    抵之標的不存在而消滅。茲受刑人應受之罰金本刑既已依其
    刑罰之本旨繳納執行完畢，基於法之安定性，自無再由受刑
    人以尚有未及折抵之受羈押期間而聲請回復尚未執行狀態領
    回罰金之理。
　㈢原裁定駁回受刑人之聲請，已經詳細敘明其理由如上，經核
    於法並無違誤。受刑人不服原裁定而提起抗告，其抗告意旨
    仍執前開已經原裁定詳予敘明之情詞重為指摘，請求本院撤
    銷原裁定，即無理由，應予駁回。
據上論結，應依刑事訴訟法第412 條，裁定如主文。　　　　　
中　　華　　民　　國　　111 　年　　 1　　月　　 3　　日
                刑事第八庭  審判長法  官  邱明弘
                                  法  官  黃宗揚
                                  法  官  陳松檀
以上正本證明與原本無異。
如不服本裁定，應於送達後5日內，向本院提出再抗告狀。
中　　華　　民　　國　　111 　年　　 1　　月　　 3　　日
                                  書記官  李佳旻